ACORDAO-COMPLETO-2528996

ACÓRDÃO DE RELAÇÃO

ACÓRDÃO DE RELAÇÃO 652/2022 ATA 11/2022 - PLENÁRIO

Acórdão 652/2022-TCU-Plenário
VISTOS e relacionados estes autos de monitoramento do Acórdão 1534/2019-TCU-Plenário, parcialmente alterado pelos Acórdão 2332/2019-TCU-Plenário e 1.147/2020-TCU-Plenário, todos da relatoria do Ministro Raimundo Carreiro, proferidos nos autos do TC Processo 008.903/2018-2, que versou sobre auditoria operacional com o objetivo de avaliar a implementação e o funcionamento da informatização dos processos judiciais, em especial do Processo Judicial Eletrônico (PJe) e do Modelo Nacional de Interoperabilidade (MNI) ;
Considerando as significativas modificações tecnológicas derivadas da Resolução-CNJ 335/2020, que criou a Plataforma Digital do Poder Judiciário Brasileiro (PDPJ-Br) ;
Considerando as respostas apresentadas pelos Conselhos Nacional de Justiça, da Justiça Federal e Superior da Justiça do Trabalho às diligências efetuadas nos autos; e
Considerando o minucioso exame técnico empreendido pela Secretaria de Controle Externo da Administração do Estado - SecexAdministração, consubstanciado nos pareces uniformes exarados às peças 47-49, nos quais restou evidenciado o seguinte grau de cumprimento e implementação das deliberações:
Grau de atendimento das 28 deliberações em que se desdobram os comandos emergentes do Acórdão 1534/2019-TCU-Plenário - CNJ
		Cumprida/Implementada
	Em Cumprimento/Implementação
	Não Aplicável

	Quantidade
	10
	15
	3

	Percentual (%) 
	35,71
	53,57
	10,71

Grau de atendimento das cinco deliberações em que se desdobram os comandos emergentes do Acórdão 1534/2019-TCU-Plenário - CSJT
		Cumprida/Implementada
	Em Cumprimento/Implementação
	Não Aplicável

	Quantidade
		5
	
	Percentual (%) 
		100,00
	
Grau de atendimento das quatro deliberações em que se desdobram os comandos emergentes do Acórdão 1534/2019-TCU-Plenário - CJF
		Cumprida/Implementada
	Em Cumprimento/Implementação
	Não Aplicável

	Quantidade
		4
	
	Percentual (%) 
		100,00
	
ACORDAM os Ministros do Tribunal de Contas da União, com fundamento no inciso V do art. 143 do RI/TCU, em:
	a) considerar cumprida a seguinte listagem de desdobramentos dos comandos emergentes da decisão monitorada, todos da classe determinação e da alçada do Conselho Nacional de Justiça:
	 9.1.1.252.1.1.1 (itens 9.1.1 do Acórdão 1534/2019-TCU-Plenário e 253.1.1.1 do Relatório de Auditoria Operacional) ; 
 	 9.1.1.252.1.2.1 (itens 9.1.1 do Acórdão 1534/2019-TCU-Plenário e 253.1.2.1 do Relatório de Auditoria Operacional) ; 
	 9.1.1.252.1.2.2 (itens 9.1.1 do Acórdão 1534/2019-TCU-Plenário e 253.1.2.2 do Relatório de Auditoria Operacional) ; 
 	 9.1.1.252.1.3.3.1 (itens 9.1.1 do Acórdão 1534/2019-TCU-Plenário e 252.1.3.3.1 do Relatório de Auditoria Operacional) ;
	 9.1.1.252.1.3.3.2 (itens 9.1.1 do Acórdão 1534/2019-TCU-Plenário e 252.1.3.3.2 do Relatório de Auditoria Operacional) ; 
	 9.1.1.252.1.4.1 (itens 9.1.1 do Acórdão 1534/2019-TCU-Plenário e 252.1.4.1 do Relatório de Auditoria Operacional) ; 
	 9.1.1.252.1.4.4 (itens 9.1.1 do Acórdão 1534/2019-TCU-Plenário e 252.1.4.4 do Relatório de Auditoria Operacional) ; 
 	 9.1.1.252.1.4.5 (itens 9.1.1 do Acórdão 1534/2019-TCU-Plenário e 252.1.4.5 do Relatório de Auditoria Operacional) ; 
 	 9.1.1.252.1.4.7 (itens 9.1.1 do Acórdão 1534/2019-TCU-Plenário e 252.1.4.7 do Relatório de Auditoria Operacional) ;
 	 9.1.1.252.1.4.10 (itens 9.1.1 do Acórdão 1534/2019-TCU-Plenário e item 252.1.4.10 do Relatório de Auditoria Operacional) ;  	
	b) considerar em cumprimento a seguinte listagem de desdobramentos dos comandos emergentes da decisão monitorada, todos da classe determinação e da alçada do:
	b.I) Conselho Nacional de Justiça: 
 	 9.1.1.252.1.1.2 (itens 9.1.1 do Acórdão 1534/2019-TCU-Plenário e 253.1.1.2 do Relatório de Auditoria Operacional) ;
 	 9.1.1.252.1.1.3 (itens 9.1.1 do Acórdão 1534/2019-TCU-Plenário e 253.1.1.3 do Relatório de Auditoria Operacional) ;
 	 9.1.1.252.1.1.4 (itens 9.1.1 do Acórdão 1534/2019-TCU-Plenário e 253.1.1.4 do Relatório de Auditoria Operacional) ;
 	 9.1.1.252.1.2.3 (itens 9.1.1 do Acórdão 1534/2019-TCU-Plenário e 252.1.2.3 do Relatório de Auditoria Operacional) ;
 	 9.1.1.252.1.2.4 (itens 9.1.1 do Acórdão 1534/2019-TCU-Plenário e 253.1.2.4 do Relatório de Auditoria Operacional) ;
 	 9.1.1.252.1.2.5 (itens 9.1.1 do Acórdão 1534/2019-TCU-Plenário e 252.1.2.5 do Relatório de Auditoria Operacional) ;
 	 9.1.1.252.1.3.1 (itens 9.1.1 do Acórdão 1534/2019-TCU-Plenário e 252.1.3.1 do Relatório de Auditoria Operacional) ;
 	 9.1.1.252.1.3.2 (itens 9.1.1 do Acórdão 1534/2019-TCU-Plenário e 252.1.3.2 do Relatório de Auditoria Operacional) ;
 	 9.1.1.252.1.3.3.3 (itens 9.1.1 do Acórdão 1534/2019-TCU-Plenário e 252.1.3.3.3 do Relatório de Auditoria Operacional) ;
 	 9.1.1.252.1.4.3 (itens 9.1.1 do Acórdão 1534/2019-TCU-Plenário e 252.1.4.3 do Relatório de Auditoria Operacional) ;
 	 9.1.1.252.1.4.6 (itens 9.1.1 do Acórdão 1534/2019-TCU-Plenário e 252.1.4.6 do Relatório de Auditoria Operacional) ; 
 	 9.1.1.252.1.4.8 (itens 9.1.1 do Acórdão 1534/2019-TCU-Plenário e 252.1.4.8 do Relatório de Auditoria Operacional) ;
 	 9.1.1.252.1.4.9 (itens 9.1.1 do Acórdão 1534/2019-TCU-Plenário e 252.1.4.9 do Relatório de Auditoria Operacional) ;
	 9.1.1.252.1.4.11 (itens 9.1.1 do Acórdão 1534/2019-TCU-Plenário e 252.1.4.11 do Relatório de Auditoria Operacional) ;
	b.II) Conselho Superior da Justiça do Trabalho: 
 	 9.4.254.1 (itens 9.4 do Acórdão 1534/2019-TCU-Plenário e 254.1 do Relatório de Auditoria Operacional) ;
 	 9.4.254.2 (itens 9.4 do Acórdão 1534/2019-TCU-Plenário e 254.2 do Relatório de Auditoria Operacional) ;
 	 9.4.254.3 (itens 9.4 do Acórdão 1534/2019-TCU-Plenário e 254.3 do Relatório de Auditoria Operacional) ;
 	 9.4.254.4 (itens 9.4 do Acórdão 1534/2019-TCU-Plenário e 254.4 do Relatório de Auditoria Operacional) ;
 	 9.4.254.5 (itens 9.4 do Acórdão 1534/2019-TCU-Plenário e 254.5 do Relatório de Auditoria Operacional) ;
	b.III) Conselho da Justiça Federal:  
 	 9.3.253.1 (itens 9.3 do Acórdão 1534/2019-TCU-Plenário e 253.1 do Relatório de Auditoria Operacional) ;
 	 9.3.253.2 (itens 9.3 do Acórdão 1534/2019-TCU-Plenário e 253.2 do Relatório de Auditoria Operacional) ;
 	 9.3.253.3 (itens 9.3 do Acórdão 1534/2019-TCU-Plenário e 253.3 do Relatório de Auditoria Operacional) ;
 	 9.3.253.4 (itens 9.3 do Acórdão 1534/2019-TCU-Plenário e 253.4 do Relatório de Auditoria Operacional) ;
	c) considerar em implementação pelo Conselho Nacional de Justiça a recomendação inscrita no item 9.2 do Acórdão 1534/2019-TCU-Plenário;
	d) considerar não mais aplicável ao Conselho Nacional de Justiça a seguinte listagem de deliberações:
 	 9.1.1.252.1.4.2 (itens 9.1.1 do Acórdão 1534/2019-TCU-Plenário e 252.1.4.2 do relatório de auditoria operacional) ; 
 	 9.1.2 (itens 9.1.2 do Acórdão 1534/2019-TCU-Plenário e 9.1.2 do Acórdão 2332/2019-TCU-Plenário) ; 
	 9.1.3 (itens 9.1.3 do Acórdão 1534/2019-TCU-Plenário e 9.1.2 do Acórdão 2332/2019-TCU-Plenário) ; 
	e) fixar novo prazo de atendimento de 180 dias para que as unidades gestoras deem atendimento aos respectivos comandos decisórios, resultantes, quando for o caso, da mescla de item do Acórdão 1534/2019-TCU-Plenário com item específico do Relatório de Auditoria Operacional:
	e.I) Conselho Nacional de Justiça: 9.1.1.252.1.1.2, 9.1.1.252.1.1.3, 9.1.1.252.1.1.4, 9.1.1.252.1.2.3, 9.1.1.252.1.2.4, 9.1.1.252.1.2.5, 9.1.1.252.1.3.1, 9.1.1.252.1.3.2, 9.1.1.252.1.3.3.3, 9.1.1.252.1.4.3, 9.1.1.252.1.4.6, 9.1.1.252.1.4.8, 9.1.1.252.1.4.9, 9.1.1.252.1.4.11 e 9.2;
	e.II) Conselho Superior da Justiça do Trabalho: 9.4.254.1, 9.4.254.2, 9.4.254.3, 9.4.254.4 e 9.4.254.5;
	e.III) Conselho da Justiça Federal: 9.3.253.1, 9.3.253.2, 9.3.253.3 e 9.3.253.4;
f) orientar à SecexAdministração, tendo presentes as sensíveis alterações operadas nas soluções tecnológicas e normativas do processo judicial com o advento da Resolução-CNJ 335/2020, notadamente a não predominância ou exclusividade do PJe (somente a prioridade) e, por consequência, a miríade convergente de soluções de TIC para gestão e governança do processo judicial, bem como a natureza dos fenômenos técnicos e administrativos subjacentes às medidas satisfativas das deliberações por cumprir ou implementar, realize, tão logo finde o prazo concedido pelo TCU aos órgãos destinatários, novo monitoramento; e
g)  comunicar ao Conselho Nacional de Justiça, Conselho Superior da Justiça do Trabalho e Conselho da Justiça Federal a prolação do presente Acórdão, encaminhando-lhes cópia da instrução à peça 47.
1. Processo TC-Processo 028.028/2020-1 (MONITORAMENTO) 
	1.1. Relator: Ministro Antonio Anastasia.
	1.2. Representante do Ministério Público: não atuou.
	1.3. Unidade Técnica: Secretaria de Controle Externo da Administração do Estado (SecexAdmin) .
	1.4. Representação legal: não há.
	1.5. Determinações/Recomendações/Orientações: não há.

ANTONIO ANASTASIA

não há.

Não atuou.

MONITORAMENTO (MON)

Secretaria de Controle Externo da Administração do Estado (SecexAdmin).